臺灣苗栗地方法院民事判決　九十一年度訴字第三二七號
　　原　　　告　苗栗縣竹南鎮農會
　　法定代理人　甲○○
　　訴訟代理人　丙○○
　　被　　　告　乙○○
右當事人間請求清償借款事件，本院判決如左：
    主    文
被告應給付原告新台幣貳佰柒拾參萬捌仟肆佰伍拾元，並自民國九十年十二月六日起
至清償日止，按年息百分之八點七五計算之利息，暨自民國九十年十二月二十九日起
至清償日止，逾期六個月以內者，按上開利率百分之十，逾期超過六個月者，按上開
利率百分之二十計算之違約金。
訴訟費用由被告負擔。
    事      實
甲、原告方面
一、聲明：如主文所示。
二、陳述：
    緣被告乙○○於民國八十七年六月二十九日，向原告借款新台幣（下同）二百七
    十五萬三千元，約定借款期間至一百零二年六月二十九日止，按月攤還本息，利
    息以年息百分之九點三七五計算，利率機動調整之，如有遲延，則全部債務視為
    到期，應即清償，且逾期六個月以內者，按上開利率百分之十加付違約金，又逾
    期超過六個月者，按上開利率百分之二十計付違約金。詎被告僅繳納部分本金及
    利息至九十年十二月五日止，本金部分尚欠二百七十三萬八千四百五十元並未償
    還，依兩造借據契約約定，視為全部到期，爰依消費借貸之法律關係，訴請被告
    給付如聲明所示之本息及違約金。
三、證據：提出借據、授信約定書、放款往來明細影本各乙份。
乙、被告方面：
一、聲明：原告之訴駁回。
二、陳述：系爭借款乃由訴外人沈登思提供土地擔保後放款，貸得款項悉由沈登思詐
    用，原告明知此一事實卻不向其追索，僅向被告求償，有違誠信，而被告辛苦工
    作所得盡數繳納此筆借款本金及利息，違約金部分亦未曾稍減，且原告方面從未
    調降放款利率，並故意刁難被告要求先清償半年之本金達十幾萬元，其高姿態令
    被告深感不服。
    理      由
一、本件依兩造所定授信約定書第十二條約定，雙方已合意由本院為第一審管轄法院
    ，據此本院自有管轄權，合先敘明。
二、原告起訴主張：被告乙○○於八十七年六月二十九日，向原告借款二百七十五萬
    三千元，約定借款期間至一百零二年六月二十九日止，按月攤還本息，利息以年
    息百分之九點三七五計算，利率機動調整之，如有遲延，則全部債務視為到期，
    應即清償，且逾期六個月以內者，按上開利率百分之十加付違約金，又逾期超過
    六個月者，按上開利率百分之二十計付違約金。詎被告僅繳納部分本金及利息至
    九十年十二月五日止，本金部分尚欠二百七十三萬八千四百五十元並未償還，依
    兩造借據契約約定，視為全部到期，爰依消費借貸之法律關係，訴請被告給付如
    聲明所示之本息及違約金等語。被告則以：系爭借款乃由訴外人沈登思提供土地
    擔保後放款，貸得款項悉由沈登思詐用，原告明知此一事實卻不向其追索，僅向
    被告求償，有違誠信，而被告辛苦工作所得盡數繳納此筆借款本金及利息，違約
    金部分亦未曾稍減，且原告方面從未調降放款利率，並故意刁難被告要求先清償
    半年之本金達十幾萬元，其高姿態令被告深感不服等語，資為抗辯。
三、查原告主張被告借款及逾期未償之事實，業據其提出與所述相符之借據、授信約
    定書、放款往來明細影本各一份為證，而被告就前開借據、授信約定書之真正及
    其尚欠款項金額等節亦未加以爭執，堪信原告此部分之主張為真實。至被告雖另
    辯稱：系爭借款乃由訴外人沈登思取用，原告不應僅向被告追索，且原告未調降
    放款利率並要求被告提前清償，姿態甚高云云，然查：被告既為系爭款項之借款
    人，即應依兩造所訂借據契約條款負清償責任，至該筆款項貸得後實際上究係由
    何人取用，並非原告所得置喙，縱被告所稱貸得款項嗣後由訴外人沈登思取用等
    情屬實，惟此部分係屬被告與沈登思間之內部問題，應由該二人間自行循適法之
    途徑解決，與被告應對原告本於借貸法律關係負清償責任乙節兩不相涉；又依兩
    造上開借據契約第三條所載，已就利率計算方式約定依原告放款利率加碼標準核
    算機動調整之，且原告於放款明細表中所列利率，業已依約就放款利率進行機動
    調整，縱其所調降之利率與被告希求之幅度有所差距，亦不得據此即謂原告方面
    有何違反契約約定或誠信原則之可言，是被告上開所辯均無足採。從而，原告本
    於消費借貸契約之法律關係，請求被告給付如主文所示之本息及違約金，即無不
    合，應予准許。
四、據上論結，本件原告之訴為有理由，依民事訴訟法第七十八條，判決如主文。
中　　　華　　　民　　　國　　九十一　　年　　　七　　　月　　三十一　　日
                                  臺灣苗栗地方法院民事庭
~B法　　　官　邱光吾
右為正本係照原本作成。
如對本判決上訴，須於判決送達後廿日內向本院提出上訴狀。
~B法院書記官　籃營昌
中　　　華　　　民　　　國　　九十一　　年　　　七　　　月　　三十一　　日
